臺灣高雄地方法院刑事判決　　　　　　　96年度易字第3189號
公　訴　人　臺灣高雄地方法院檢察署檢察官
被　　　告　甲○○
上列被告因竊盜案件，經檢察官提起公訴（96年度偵字第26714
號），嗣因被告於準備程序中就被訴事實均為有罪之陳述，經詢
問檢察官、被告意見後，合議庭乃裁定均由受命法官獨任改行簡
式審判程序，合併判決如下：
    主  文
甲○○犯攜帶兇器竊盜罪，處有期徒刑柒月，緩刑參年，並應向
臺灣高雄地方法院檢察署指定之公益團體、地方自治團體或社區
提供捌拾小時之義務勞務。緩刑期內付保護管束。扣案之中小型
破壞剪各壹支，均沒收之。
    事  實
一、甲○○意圖為自己不法之所有，於民國96年9 月13日12時40
    分許，持其所有之足以對人之生命、身體產生危害，客觀上
    足供凶器使用之中、小型破壞剪各1 支，在高雄縣阿蓮鄉○
    ○段3034號處，竊取乙○○所有之鐵板1 塊（寬66公分、長
    103 公分、重50公斤），得手後，騎乘車牌號碼OMG-227 號
    之重型機車將該鐵塊運往徐全守所經營位於高雄縣阿蓮鄉○
    ○路471 號之資源回收場變賣，得款新臺幣（下同）465 元
    ，嗣於同日13時50分許，經警在高雄縣阿蓮鄉○○路477 號
    前攔查，始悉上情。
二、案經高雄縣政府警察局湖內分局報請臺灣高雄地方法院檢察
    署檢察官偵查起訴。
    理  由
一、本件被告甲○○所犯係死刑、無期徒刑、最輕本刑為3 年以
    上有期徒刑以外之罪，其於審判程序中就被訴事實為有罪之
    陳述，由審判長告知簡式審判程序之旨，並聽取公訴人及被
    告之意見後，經本院依刑事訴訟法第273 條之1 第1 項之規
    定，裁定由受命法官獨任進行簡式審判程序。又本件卷內之
    物證、書證等證據，依同法第273 條之2 規定，不受第159
    條第1 項關於傳聞法則規定之限制，依法均有證據能力，合
    先敘明。
二、訊據被告對上揭事實迭於警詢、偵訊及本院審理時坦承不諱
    ，核與證人徐全守、乙○○於警詢時之證詞情節相符，並有
    中小型破壞剪各1 支扣案可佐，此外，復有現場照片4 張附
    卷可稽。足見被告前開自白與事實相符，自得為認定被告犯
    罪之依據。是以，本件事證明確，被告犯行已經證明。
三、按刑法第321 條第1 項第3 款之攜帶兇器竊盜罪，係以行為
    人攜帶兇器為其加重要件，此所謂兇器，其種類並無限制，
    凡客觀上足對人之生命、身體、安全構成威脅，具有危險性
    之兇器均屬之，且祇須行竊時攜帶此種具有危險性之兇器為
    已足，並不以攜帶之初有行兇之意圖為必要，最高法院79年
    臺上字第5253號判例可資參照。查本件被告竊盜時所攜帶之
    中小型破壞剪各1 支，為金屬製品，質地堅硬，有扣案物照
    片1 張在卷可憑，是該等物客觀上均足以殺傷人生命、身體
    ，顯係刑法第321 條第1 項第3 款所稱之兇器。
四、核被告所為，係犯刑法第321 條第1 項第3 款之攜帶兇器竊
    盜罪。爰審酌被告為貪圖不法利益，竟率爾竊取他人財物，
    所為並無可取，然念其係因生活無著，而為本件犯行，並於
    犯後坦承犯行，犯罪後態度尚佳，復考量被告所竊取之鐵板
    ，業經發還被害人，且其價值亦僅465 元，及其智識程度等
    一切情狀，量處如主文所示之刑。又查被告前未曾受有期徒
    刑以上刑之宣告，有臺灣高等法院被告前案紀錄表1 紙在卷
    可查，且犯後坦承犯行，尚知悔悟，經此偵、審程序之教訓
    ，應能知所警惕而無再犯之虞，且被害人乙○○不予追究，
    業經被害人乙○○陳述在卷（見警卷第12頁），並有本院公
    務電話紀錄1 份可參（見本院卷第50頁），是本院認其所受
    刑之宣告以暫不執行為適當，併宣告緩刑3 年，以啟自新，
    並依刑法第74條第2 項第5 款之規定，命其應向指定之公益
    團體、地方自治團體或社區提供80小時之義務勞務。至其應
    如何執行，宜由檢察官考量被告所犯罪名，並參酌其性別、
    家庭、身分、職業、經歷、特殊專長、體能狀況及素行紀錄
    與參加意願等個人因素，再依義務勞務執行機關（構）之地
    域、特性及勞務內容等為適當之安排，併此敘明。又因本院
    對被告為刑法74條第2 項第5 款提供義務勞務之宣告，是併
    依刑法第93條第1 項第2 款之規定，諭知於緩刑期間付保護
    管束。末扣案之中小型破壞剪各1 支，係被告所有，且係供
    本件犯罪所用之物，業據被告供承在卷（見本院卷第45頁）
    ，依刑法第38條第1 項第2 款規定，予以宣告沒收。
據上論斷，應依刑事訴訟法第273 條之1 第1 項、第299 條第1
項前段，刑法第321 條第1 項第3 款、第38條第1 項第2 款、第
74條第1 項第1 款、第2 項第5 款、第93條第1 項第2 款，判決
如主文。
本案經檢察官劉慕珊到庭執行職務。
中　　華　　民　　國　　96　　年　　12　　月　　10　　日
                  刑事第四庭  法　官  王參和
以上正本證明與原本無異。
如不服本判決應於收受本判決後10日內向本院提出上訴書狀，並
應敘述具體理由，如未敘述上訴理由者，應於上訴期間屆滿後20
日內補提理由書狀於本院（均須按他造當事人之人數附繕本）「
切勿逕送上級法院」。
中　　華　　民　　國　　96　　年　　12　　月　　10　　日
　　　　　　　　　　　　　　　書記官  陳惠玲
附錄本件論罪科刑適用之法條
中華民國刑法第321條
犯竊盜罪而有左列情形之一者，處6 月以上、5 年以下有期徒刑
：
一、於夜間侵入住宅或有人居住之建築物、船艦或隱匿其內而犯
    之者。
二、毀越門扇、牆垣或其他安全設備而犯之者。
三、攜帶兇器而犯之者。
四、結夥三人以上而犯之者。
五、乘火災、水災或其他災害之際而犯之者。
六、在車站或埠頭而犯之者。
前項之未遂犯罰之。
